臺灣板橋地方法院刑事判決　　　　　　　99年度易字第3548號
公　訴　人　臺灣板橋地方法院檢察署檢察官
被　　　告　陳玉足
上列被告因賭博案件，經檢察官提起公訴（99年度偵字第26536
號），本院判決如下：
    主  文
陳玉足犯圖利聚眾賭博罪，累犯，處有期徒刑柒月。扣案之簽注
單拾壹張，均沒收。
    事  實
一、陳玉足前於民國98年間，因賭博案件，經本院以98年度簡字
    第2868號判處有期徒刑3 月確定，並於98年6 月30日易科罰
    金執行完畢。詎陳玉足仍不知悔改，竟基於在公眾得出入之
    場所賭博以及意圖營利供給賭博場所、聚眾賭博之犯意，自
    98年3 月24日後之某日起至99年2 月29日止，將其所經營而
    位於新北市○○區○○路139 號「檳榔攤」，提供作為公眾
    得出入之賭博場所，在上址檳榔攤接受不特定人以自行書寫
    簽注單或電話方式簽賭，聚集不特定人簽賭六合彩與臺灣53
    9 賭博，於每星期2 、4 、6 等3 日，核對香港六合彩號碼
    ，以及於每週1 、2 、3 、4 、5 等5 日，核對臺灣樂透號
    碼，以簽注方式二星、三星、四星等3 種，由簽注站收取每
    注新臺幣（下同）80元之賭金，簽中香港六合彩「二星」則
    由陳玉足所經營簽賭站賠付5,600 元之彩金，簽中臺灣樂透
    「二星」，則賠付5, 200元彩金，簽中香港六合彩或臺灣樂
    透「三星」則均賠付56 ,000 元彩金，簽中香港六合彩「四
    星」則賠付68萬元彩金，簽中臺灣樂透「四星」則賠付60萬
    元，若均未簽中，則簽注之賭金則歸陳玉足所經營簽賭站所
    有之方式，與不特定人對賭。嗣於99年9 月29日19時許，為
    警持搜索票至陳玉足位於新北市○○區○○路139 號「檳榔
    攤」查獲，並扣得陳玉足所有而供本件賭博犯罪使用之簽注
    單11張，始獲上情。
二、案經新北市政府警察局新莊分局移送臺灣板橋地方法院檢察
    署檢察官偵查起訴。
    理  由
一、扣案之簽注單11張（見偵查卷第13頁至第15頁），乃新北市
    政府警察局新莊分局偵查隊警員於99年9 月29日，持本院核
    發之99年度聲搜字第2385號搜索票，至新北市○○區○○路
    139 號「檳榔攤」及被告陳玉足位於新北市○○區○○路13
    6 號2 樓住處搜索扣得，此有被告99年9 月29日警詢筆錄1
    份附卷可證，被告復未爭執該次搜索、扣押程序不合法，則
    警方依法搜索扣得之簽注單11張，自均具有證據能力。另查
    獲照片4 張（見偵查卷第16頁至第17頁），乃透過相機設備
    ，將警方查獲經過之過程，予以紀錄、留存之書面紀錄，因
    係透過機械作用予以紀錄之書面，非屬供述證據，而無傳聞
    法則之適用，該等照片既經本院依刑事訴訟法第165 條規定
    ，於審判期日提示被告辨認，並告以要旨之調查程序，依法
    自具有證據能力。
二、訊據被告固不否認有於上揭時、地為警查獲，並扣得簽注單
    11張之事實，惟矢口否認有何在公眾得出入之場所賭博、意
    圖營利供給賭博場所、意圖營利聚眾賭博等犯行，辯稱：伊
    已不再賭博，扣案之紙張，均是很久以前就已經存在，並非
    用以受理賭客下注賭博使用云云。惟查：
  (一)被告於本案發生之前，即曾於98年3 月24日，在新北市○○
    區○○路139 號「檳榔攤」之同一地點，為警查獲經營香港
    六合彩賭博一節，此經被告於前案98年3 月24日警詢時供稱
    ：「我是從98年3 月初起至今。賭博方式以香港六合彩開獎
    日期（每星期二、四、六開獎）所開出之號碼1 至49號，供
    不特定人簽注，如簽注2 個號碼（俗稱二星）每注新臺幣80
    元，如中獎可得新臺幣5,600 元，如簽注3 個號碼（俗稱三
    星）每注新臺幣80元，如中獎可得新臺幣56,000元，如簽注
    4 個號碼（俗稱四星）每注新臺幣80元，如中獎可得新臺幣
    68萬元」、「（問：警方所查扣之六合彩簽單共8 張是否為
    你所寫記載？）答：是客人跟我下注所寫的」、「（問：賭
    客是如何向妳下注簽賭？）答：係賭客選號後簽定向我下注
    ，並於紙張上寫明交給我，才算完成下注」等語，且有當日
    為警扣得之簽注單8 張附於本院所調取臺灣板橋地方法院檢
    察署【下稱板橋地檢署】98年度速偵字第1641號偵查卷第20
    頁至第21頁可稽。
  (二)觀諸被告於前案中遭扣得之簽注單8 張，內容大多為簽注號
    碼之不同阿拉伯數字的組合，少部分簽注單並有註記日期「
    24日」、「3/24」，或一些簡單之國字諸如「港」、「港號
    」「財、清」、「清」「港呂」、「港雲」，以及一些金額
    諸如「800 元」、「6630元」、「380 元」等字樣之記載，
    ，核與本案扣得之簽注單11張，其內容亦多為不同阿拉伯數
    字的組合，簽帳單並有註記「9/4 」、「9/ 7」、「9/11」
    、「9/28」、「7/10」等日期，一些簽帳單則有簡單之國字
    諸如「王」、「港、月」、「鄧」、「中0.2 」、「卓」、
    「12坐0.1」、「二中1.1 」、「三中0.3 」、「48.7支」
    以及一些及諸如「1400元」、「880 」、「共2280元」、「
    1620元」、「1040元」、「780 元」、「980 元欠200 」、
    「22960 元－3896＝19064 元」等金額記載之字樣，完全相
    符，足認本案扣案之簽注單11紙，亦為被告供賭客下注簽賭
    所用。且本案扣案之簽注單11紙上記載之阿拉伯數字或國字
    ，雖有部分重疊或重複，但並一組阿拉伯數字或同一個國字
    有同時重複書寫之跡象，與一般學習寫字，會就同一個數字
    或國字，在密接的時間重複不斷書寫不同，是被告於警詢及
    偵查中辯稱：本案扣得之簽注單11紙係供練習寫字所用云云
    ，顯非事實。
  (三)又被告於警詢供稱之賭博方式，係以每注80元下注，就香港
    六合彩之賭博方式，係於每週星期2 、4 、6 日，核對香港
    政府所開出之六合彩號碼，簽中「二星」者可得5,600 元，
    簽中「三星」者可得56,000元，簽中「四星」者可得68萬元
    ，臺灣539 之賭博方式，則係於每週星期1 、2 、3 、4 、
    5 等5 日，核對臺灣所開出之樂透號碼，簽中「二星」者可
    得5,200 元、簽中「三星」者可得56,000元，簽中「四星」
    者可得60萬元（見偵查卷第7 頁），其中有關於香港六合彩
    之賭博方式，不論是下注金額，或簽中「二星」、「三星」
    、「四星」者可得彩金，均與前案經營六合彩賭博之情形，
    完全相同，且偵查卷第14頁註記編號8 之簽注單記載「二中
    1.1-6160」、「三中0.3-16800 」等字樣，乃有關於中獎情
    形與金額之記載，則據被告於本案警詢供承在卷（見偵查卷
    第6 頁反面），益證本案扣案之簽注單11紙，確係被告供賭
    客簽注所用。
  (四)被告雖於警詢時辯稱：本案扣案之簽注單11紙上書寫的國字
    與阿拉伯數字，均係學寫字而書寫云云（見偵查卷第6 頁反
    面），於偵查中則改稱：「那是很久的，是我沒有丟掉的，
    剛好警察來尋才搜到的」云云，經檢察官質問：「為何簽帳
    單上面寫9 月28日？」，被告再辯稱：「對不起我錯了。（
    又改稱）沒有那是我隨便寫一寫放在身上的，都是我自己寫
    的」云云（見偵查卷第27頁），而於本院審判期日，經提示
    扣案之簽注單逐一訊問被告簽注單上記載之意義，被告均答
    非所問的回答：「（問：提示偵查卷第13頁，這一頁註記編
    號一的簽帳單，記載王、18、22、24、35、40、41，是何意
    ？）答：草稿寫一寫，那是要丟的紙」、「（問：王是指誰
    ？）答：單子放在那裡沒有什麼意思」、「（問：阿拉伯數
    字是何意？）答：那是自己練習寫的」、「（問：阿拉伯數
    字的2 、4 重複那麼多次，為何如此練習？）答：那是不要
    的紙」、「（問：提示偵查卷第13頁，這一頁註記編號二的
    簽帳單，記載9 月4 日，港、月、01、05、07、08、10、30
    ，9 月7 日，二三×0.5 ，是何意？）答：那是很久以前的
    ，紙很爛了。就是很久以前寫一寫」、「（問：我是問什麼
    意思，不是多久以前的事情，請針對問題回答？）答：紙爛
    爛的，這是很久以前的事情」云云，是被告供詞，不僅前後
    反覆，而難採信，其於本院審判期日，對於本院質問扣案簽
    注單註記的內容意義，均以顧左右而言他之方式進行推諉與
    敷衍。被告於偵查與本案審理時雖均推稱扣案之簽注單是很
    久以前就已存在，但扣案之簽注單編號2 、編號5 、編號6
    明確記載日期為「9/4 」、「9/7 」、「9/11」、「9/28」
    ，與本件查獲之日期即99年9 月29日甚為接近，被告前揭所
    辯，顯與事實不符，況且，扣案之簽注單僅係一些阿拉伯數
    字的組合，除供核對香港六合彩或臺灣大樂透中獎號碼外，
    應無其他意義與用途，被告自無長期保存之必要，是扣案之
    簽注單如係於前案即98年3 月24日為警查獲時，即已存在，
    因查獲地點既然同為被告位於新北市○○區○○路139 號「
    檳榔攤」，應無可能為警方搜索時所遺漏，且縱有遺漏，被
    告為免自己再因持有簽注單而遭警懷疑繼續從事賭博案件，
    衡情亦會予以銷燬，豈有可能相隔逾1 年後，仍繼續持有前
    案發生時既已存在之簽注單？尤以，被告於偵查中辯稱扣案
    之簽注單是很久以前的事時，檢察官質問「為何簽帳單上面
    寫9 月28日？」，被告馬上表示：「對不起我錯了」等語，
    顯示被告明知其所言不實，始當庭認錯，益證被告前揭所辯
    ，均非事實，而無可採。
  (五)公訴人以警方係於99年9 月16日另案查獲張鳳容賭博案件時
    ，扣得張鳳容使用之00-00000000 號傳真機，乃調取該傳真
    機號碼00-00000000 號之通聯紀錄，發現張鳳容係使用該傳
    真機向00-00000000 之傳真機下注，再調閱00-00000000 傳
    真機號碼之通聯紀錄，發現被告所使用之傳真機號碼00-000
    00000 與00-00000000 之間，曾有通聯紀錄，且通聯時間均
    未超過1 分鐘，依警員辦案經驗，認為應屬傳真行為，據此
    認被告確有涉犯意圖營利供給賭博場所與意圖營利聚眾賭博
    犯行，並舉本件查獲警員即新北市政府警察局新莊分局偵查
    隊警員許景能、楊忠譽之證詞，以及00-00000000 、00-000
    0000之通聯紀錄各1 份為證。然經本院調取張鳳容賭博案件
    （本院99年度簡字第9644號）全部卷宗，發現警方查獲張鳳
    容時，雖扣得傳真機1 台，但因張鳳容從未陳述以使用傳真
    機下注，致無法判斷張鳳容的傳真機號碼是否為00-0000000
    0 號，且公訴人所提之通聯紀錄，僅有00-00000000 與00-0
    000000之通聯紀錄，而可證明被告使用之電話或傳真機00-0
    0000000 號確有與00-0000000通聯事實，但因無00-0000000
    0 號之通聯紀錄，而無從認定張鳳容使用之傳真機曾向00-0
    000000下注，是證人許景能、楊忠譽證稱：因查獲張鳳容使
    用之傳真機00-00000000 號，曾與00-0000000通聯，始調閱
    00-0000000之通聯紀錄，發現被告使用之00-00000000 與00
    -0000000有通聯，進而懷疑被告涉犯賭博案件等語，其真實
    性如何，即堪質疑。尤以，本案警員既然已從張鳳容使用之
    傳真機號碼所調閱之通聯紀錄中，懷疑使用00-0000000電話
    或傳真機之人，亦涉有賭博案件，卻未追查該使用00-00000
    00電話或傳真機者身分，進而釐清該使用00-0000000電話或
    傳真機者是否確有涉犯賭博案件，卻直接以被告使用之電話
    或傳真機與00-0000000有通聯之紀錄，即懷疑被告涉犯賭博
    案件，邏輯上實屬跳躍，且通聯時間之久暫，客觀上難認與
    賭博有何關連，是警員單憑以通聯時間未超過1 分鐘，據以
    推斷是傳真下注，尚屬率斷，是本院認警員許景能、楊忠譽
    之證詞，以及00-00000000 與00-0000000之通聯紀錄，均不
    足為被告之不利認定，附此敘明。
  (六)綜上所述，公訴人所舉證人即警員許景能、楊忠譽之證詞，
    以及00-00000000 與00-0000000之通聯紀錄，雖不足為被告
    不利之認定，然本院依據調取被告前案即板橋地檢署98年度
    速偵字第1641號偵查卷之資料，以及扣案之簽注單與被告於
    警詢中所為部分不利於己之陳述，認本案事證明確，被告上
    揭在公眾得出入之場所賭博、圖利供給賭博場所罪與圖利聚
    眾賭博之犯行，均堪認定，被告前揭所辯，均不足採，應予
    依法論科。
三、論罪科刑：
  (一)按刑法圖利供給賭博場所罪，本不以賭博場所為公眾得出入
    者為要件，而所謂「賭博場所」，只要有一定之場所供人賭
    博財物即可，非謂須有可供人前往之一定空間場地始足當之
    。以現今科技之精進，電話、傳真、網路均可為傳達賭博之
    訊息，例如營利意圖而提供網址供人賭博財物者，亦屬提供
    賭博場所之一種，而以傳真或電話簽注號碼賭博財物，與親
    自到場簽注賭博財物，僅係行為方式不同，並不影響其犯罪
    行為之認定。又意圖營利，提供公眾得自由出入之場所，聚
    集不特定之多數人，與之對賭財物之行為，乃係基於一個賭
    博之決意，發為一個賭博之行為，雖有觸犯刑法第266 條第
    1 項之普通賭博罪及同法第268 條之圖利供給賭博場所罪與
    圖利聚眾賭博罪情形，然其行為既僅有一個，自應依同法第
    55條想像競合犯規定從一重以圖利聚眾賭博罪處斷（最高法
    院93年度臺非字第214 號、94年度臺非字第18號、94年度臺
    非字第108 號、94年度臺非字第265 號判決意旨參照）。
  (二)查被告係在其經營之新北市○○區○○路139 號「檳榔攤」
    ，接受賭客撥打電話或填寫簽注單下注簽賭，業已認明如前
    ，因「檳榔攤」乃一般欲購買檳榔之民眾得自由處入之場所
    ，為眾所周知之事項，是該「檳榔攤」自屬公眾得自由出入
    之場所無訛，是被告在公眾得出入場所之檳榔攤，以上揭方
    式與簽賭之賭客賭博財物，核其此部分所為，係犯刑法第26
    6 條第1 項前段之賭博罪。被告自98年3 月24日後之某日起
    至99年9 月29日止，提供其上揭公眾得出入之場所即「檳榔
    攤」設置簽賭站，以接聽電話或接收簽注單之方式接受下注
    方式，聚集不特定之賭客以核對香港或臺灣地區發行之六合
    彩或大樂透中獎號碼，進行賭博財物，是核被告此部分所為
    ，係犯刑法第268 條之意圖營利供給賭博場所及意圖營利聚
    眾賭博罪。
  (三)被告自98年3 月24日後之某日起至99年9 月29日為警查獲時
    止，提供上開公眾得出入之場所，聚集不特定賭客，與之賭
    博財物之犯行，顯均係基於同一犯意，對同一社會法益侵害
    之數舉動接續施行，均應依接續犯論以一罪。
  (四)被告所犯上開在公眾得出入之場所賭博、意圖營利供給賭博
    場所、意圖營利聚眾賭博等3 罪，均係基於一個賭博犯意之
    決定所為之一行為，而同時觸犯上開3 罪名，為想像競合犯
    ，應依刑法第55條規定，從一重之意圖營利聚眾賭博罪處斷
    。
  (五)按「曾受有期徒刑之執行完畢，5 年以內再犯有期徒刑以上
    之罪者，為累犯，加重其刑至二分之一，刑法第47條定有明
    文，而繼續犯之一部行為，或牽連犯之重罪行為係在另一犯
    罪所處有期徒刑執行完畢後5 年以內者，仍該當於累犯加重
    之要件」、「又槍砲彈藥刀械管制條例第9 條第3 項之未經
    許可無故持有魚槍罪，其持有之繼續，為行為之繼續，而非
    狀態之繼續，亦即一經非法持有魚槍，該罪雖告成立，但其
    完結，須繼續至持有行為終了時為止。而犯該條項之罪，有
    無累犯之適用，自亦應以其持有行為終了時，是否在前案受
    有期徒刑執行完畢後5 年以內以決之」（最高法院86年度臺
    非字第217 號、81年度臺非字第181 號判決意旨參照）。是
    行為人之故意犯罪行為具有繼續之性質，則行為人之犯罪行
    為是否構成累犯，應視其犯罪行為之開始或終了，是否在有
    期徒刑執行完畢5 年以內所發生，雖犯罪行為開始於有期徒
    刑執行完畢之前，但行為終了係在有期徒刑執行完畢5 年內
    者，參照上揭說明，仍構成累犯。被告前因賭博案件，經法
    院判處有期徒刑3 月確定，並於98年6 月30日執行完畢，有
    臺灣高等法院被告前案紀錄表1 份在卷可佐，本案被告所犯
    意圖營利聚眾賭博之行為，因被告否認犯罪，致無從確定犯
    罪行為開始之時間，致有可能係在前述有期徒刑執行完畢前
    即已發生，但因該犯罪行為迄至前述有期徒刑執行完畢後5
    年內之99年9 月29日止，始為警查獲而終了，則參照前揭說
    明，被告於有期徒刑執行完畢後，5 年內故意再犯本件有期
    徒刑以上之罪，為累犯，應依法加重其刑。
  (六)本院審酌被告曾於83年間，因賭博案件為警查獲，經法院判
    處罰金執行完畢後，再於98年3 月24日為警查獲經營俗稱「
    六合彩」賭博，此經本院調取臺灣板橋地方法院檢察署98年
    度執字第8277號卷核閱無誤，並有有臺灣高等法院被告前案
    紀錄表1 份附卷可憑，足認被告素行非佳，被告犯後，仍不
    知警惕，再次經營六合彩與臺灣539 賭博，助長人民不思正
    當工作以僥倖心態獲取財物之風氣，影響社會經濟，殊無可
    取，雖被告犯罪手段和平，經營規模不大，犯罪情節亦屬非
    重，但被告犯後，飾詞狡辯，顯然毫無悔意，且被告前曾2
    次因賭博案件經法院判處得易科罰金之徒刑，均經執行完畢
    後，仍未改善，顯有嚴懲之必要，爰量處如主文所示之刑，
    以資懲儆。
  (七)扣案之簽注單11紙，為被告所有，業據被告供承在卷，而該
    扣案之簽注單係供被告犯本件意圖營利聚眾賭博犯罪所用之
    物，業已認明如前，爰均依刑法第38條第1 項第2 款規定，
    併予宣告沒收。
  (八)至於未扣案之市內電話（02）00000000號，雖係被告提供賭
    客撥打聯繫下注使用，但該市內電話係被告向電信公司承租
    使用，被告僅有使用權，核與沒收之要件不符，故無從宣告
    沒收。
據上論斷，應依刑事訴訟法第299 條第1 項前段，刑法第266 條
第1 項前段、第268 條、第47條第1 項、第55條、第38條第1 項
第2 款，刑法施行法第1 條之1 ，判決如主文。
本案經檢察官楊瀚濤到庭執行職務。
中    華    民    國   100    年    5     月    4     日
                  刑事第五庭  法  官  高增泓
以上正本證明與原本無異。
如不服本判決，應於收受送達後10日內向本院提出上訴書狀。
                              書記官  林政良
中    華    民    國   100    年    5     月    4     日
附錄本判決論罪科刑法條全文：
刑法第266條
在公共場所或公眾得出入之場所賭博財物者，處1,000元以下罰
金。但以供人暫時娛樂之物為賭者，不在此限。
當場賭博之器具與在賭檯或兌換籌碼處之財物，不問屬於犯人與
否，沒收之。
刑法第268條
意圖營利，供給賭博場所或聚眾賭博者，處3 年以下有期徒刑，
得併科3 千元以下罰金。